# 关于发行短期债券

提问人：安好 时间：2021-11-18 18:12:07
请教陈版，应付债券在资产负债表上属于非流动负债项目，那么：
1.企业发行短于 1 年的短期债券应该计入什么科目？
2.对于长于 1 年的应付债券在最后偿还期限短于 1 年时是否要重分类到“ 一年内到期的非流动负债”项目？
谢谢！

回答人：chenyiwei
1 、企业发行一年以内的短期债券，可以单独设置“应付短期债券”科目核算，报表上并入“其他流动负债”项目列报。
2 、对于长于 1 年的应付债券在最后偿还期限短于 1 年时，应重分类到“ 一年内到期的非流动负债”项目。